# 同一固定资产卡片，部分房产出售

提问人：chen2ergou 时间：2019-12-02 06:30:14
非房地产出售其一栋房产中的几户，请问出售房产的净值该如何？固定资产卡片应如何处理？麻烦各位给予帮助，谢谢！

回答人：chenyiwei
按照合理的基础（如出售的面积比例等）对该房产的整体账面价值合理分配，确定出售部分对应的账面价值，据此计算出售部分的处置损益。